臺灣澎湖地方法院刑事判決　　　　　　　100年度選訴字第1號
公　訴　人　臺灣澎湖地方法院檢察署檢察官
被　　　告　蕭金展
　　　　　　邱慧娟
　　　　　　李金卿
前列三人共同
指定辯護人　本院公設辯護人　張寅煥
上列被告因違反選舉罷免法等案件，經檢察官提起公訴（99年度
選偵字第33、70、773號），本院判決如下：
    主  文
蕭金展共同對於有投票權之人，交付賄賂，而約其投票權為一定
之行使，處有期徒刑壹年拾月，褫奪公權貳年，扣案如附表一、
二「提交查扣金額」欄所示與邱慧娟、李金卿共同交付之賄賂新
台幣柒萬壹仟伍佰貳拾捌元，與邱慧娟、李金卿連帶沒收之。
邱慧娟共同對於有投票權之人，交付賄賂，而約其為一定之行使
，處有期徒刑壹年捌月，褫奪公權貳年，扣案如附表一、二「提
交查扣金額」欄所示與蕭金展、李金卿共同交付之賄賂新台幣柒
萬壹仟伍佰貳拾捌元，與蕭金展、李金卿連帶沒收之；又共同意
圖使特定候選人當選，以虛偽遷徙戶籍取得投票權而為投票，處
有期徒刑參月，褫奪公權壹年。應執行有期徒刑壹年拾月，緩刑
肆年，褫奪公權貳年，並向國庫支付新台幣貳拾伍萬元，扣案如
附表一、二「提交查扣金額」欄所示與蕭金展、李金卿共同交付
之賄賂新台幣柒萬壹仟伍佰貳拾捌元，與蕭金展、李金卿連帶沒
收之。
李金卿共同對於有投票權之人，交付賄賂，而約其為一定之行使
，處有期徒刑壹年捌月，緩刑肆年，褫奪公權貳年，並向國庫支
付新台幣貳拾萬元，扣案如附表一、二「提交查扣金額」欄所示
與蕭金展、邱慧娟共同交付之賄賂新台幣柒萬壹仟伍佰貳拾捌元
，與蕭金展、邱慧娟連帶沒收之。
    事  實
一、蕭金展係澎湖縣第19屆村里長選舉湖西鄉成功村之候選人，
    邱慧娟、李金卿分別係蕭金展之配偶、表姊，均明知對於有
    投票權之人不得行求、期約或交付賄賂或其他不正利益，而
    約其為一定之行使，皆為使蕭金展能順利當選，擬以代訂機
    位及支付機票費用方式，策動旅居在臺灣地區之有投票權人
    於民國99年6月12日返回澎湖投票支持蕭金展，蕭金展乃與
    邱慧娟、李金卿3人，共同基於對於有投票權之人交付賄賂
    ，而約其投票權為一定行使之單一接續犯意聯絡，於民國99
    年3、4月間，由蕭金展聯繫並要求其設籍在澎湖縣湖西鄉成
    功村之在台親友蕭長氣、蕭薛素卿、蕭長崎、蕭莊桂花、蕭
    長平、蕭吳金鸞、于道弘、李金屏、邱慧蘭、吳詩涵、吳書
    涵、黃廉固（以上12人所涉受賄犯行，另經檢察官職權不起
    訴處分）等人及吳姿蓉、沈靖瑜、吳仁偉、蕭文汀、蕭景星
    、蕭智菁、曾忠孝、許燕容、曾美惠、蕭志良、李進賢、李
    文欽、李進興、李保民等人（以上14人所涉受賄犯行，另經
    檢察官為不起訴處分），李金卿亦聯繫其在臺親友李俊鋐、
    李玉婷、李玉琦、李束、李春媛、賴梅雲（以上6人所涉受
    賄犯行，另經檢察官職權不起訴處分）等人及李佳真、李蕥
    妡等人（以上2人所涉受賄犯行另經檢察官為不起訴處分）
    ，即詳如附表一、二所示共34人返回澎湖投票，並約定或預
    備提供其等往返臺灣與澎湖間之機票作為支持蕭金展之代價
    。蕭金展、李金卿並將上開34名親友之年籍資料，交予邱慧
    娟，分由邱慧娟向設址於澎湖縣馬公市○○路98之1號「龍
    弘旅行社」不知情之張逸婷訂位，且與張逸婷約定機票費用
    於99年6月底結算。嗣蕭長氣等34人，即於99年6月12日投票
    日前，陸續使用邱慧娟向「龍弘旅行社」所訂之機票，搭機
    返回澎湖縣湖西鄉(所搭乘之班機、時間詳如附表一、二所
    示)，並投票支持蕭金展。嗣為警於99年6月12日15時，持臺
    灣澎湖地方法院所核發之搜索票，前往「龍弘旅行社」執行
    搜索，搜得邱慧娟之訂位名單而循線查獲。
二、邱慧娟、邱慧美（所涉妨害投票犯行另經本院以認罪協商判
    決有期徒刑三月、緩刑兩年）係姐妹，邱慧美之戶籍原設於
    澎湖縣湖西鄉東石村東石4號，邱慧娟明知邱慧美無實際遷
    移住所至澎湖縣湖西鄉成功村港底62-1號之真意，因蕭金展
    為澎湖縣湖西鄉成功村村長候選人，為幫助蕭金展順利當選
    ，乃與邱慧美基於使投票發生不正確結果之犯意聯絡，於99
    年1月13日，前往澎湖縣湖西鄉戶政事務所，代辦邱慧美自
    原戶籍地即澎湖縣馬公市湖西鄉東石村東石4號，遷至澎湖
    縣湖西鄉成功村港底62-1號之手續，使該戶政事務所承辦人
    將此遷移事項登載於戶籍登記簿上，而以此形式上將戶籍虛
    偽遷移至選舉區，實際並未居住於設籍處（即俗稱幽靈人口
    ）之方式，迨設籍滿4個月後，取得澎湖縣第19屆成功村村
    長選舉之投票權，並因而編入第57投票所之選舉人名冊，且
    經公告確定。邱慧美並於99年6月12日選舉投票日前往投開
    票所領票，且投票選舉成功村村長，使上開選舉之投票發生
    不正確之結果。
三、案經臺灣澎湖地方法院檢察署檢察官指揮法務部調查局澎湖
    縣調查站及澎湖縣政府警察局共同辦理，並由該署檢察官簽
    分與澎湖縣政府警察局移送偵查起訴。
    理  由
甲、程序事項及證據能力方面：
一、按被告以外之人於審判外之言詞或書面陳述，除法律有規定
    者外，不得作為證據，刑事訴訟法第159 條固定有明文，惟
    被告以外之人於審判外之陳述，雖不符同法第159 條之1 至
    之4 規定，而經當事人於審判程序同意作為證據，法院審酌
    該言詞陳述或書面陳述作成時之情況，認為適當者，亦得為
    證據；又當事人、代理人或辯護人於法院調查證據時，知有
    第159 條第1 項不得為證據之情形，而未於言詞辯論終結前
    聲明異議者，視為有前項之同意，同法第159 條之5 亦定有
    明文。查本判決所引用之下列各項證據方法之證據能力，被
    告、辯護人及檢察官於本院審理時均表示無意見，且於本院
    審理中調查證據時，知有刑事訴訟法第159 條第1 項不得為
    證據之情形，亦未於言詞辯論終結前聲明異議，且本院審酌
    該等證據作成之客觀情況均無不當，並無不宜作為證據之情
    事，依刑事訴訟法第159 條之5 之規定，認均具有證據能力
    ，先予敘明。
二、次按有事實足認被告或犯罪嫌疑人有最輕本刑為3年以上有
    期徒刑、或公職人員選舉罷免法第88條第1項、第89條第1項
    、第2項、第90條之1第1項、第91條第1項第1款或第91條之
    1第1項（以上為該法修正前之條項號次）之罪嫌，並危害國
    家安全或社會秩序情節重大，而有相當理由可信其通訊內容
    與本案有關，且不能或難以其他方法蒐集或調查證據者，得
    發通訊監察書，通訊保障及監察法第5條第1項第1款、第9款
    定有明文。查本案係依本院99年5月20日99年聲監字第34號
    通訊監察書就0000000000等門號之行動電話實施通訊監察，
    監察期間自99年5月21日至99年6月20日止，有上開通訊監察
    書可稽。本院審諸前開通訊監察書業已載明案由及涉嫌觸犯
    之法條、監察對象、監察之通訊種類及號碼等足資識別之特
    徵、監察處所、監察理由、監察期間、監察方法、聲請機關
    或依職權核發、執行機關、適用法條、監察結果報告等事項
    ，符合通訊保障及監察法之法定程式，該監聽所得錄音帶應
    有證據能力。
乙、認定犯罪事實之證據：
一、行賄投票部分：
    上開事實，業據被告蕭金展、邱慧娟、李金卿坦承不諱，核
    與證人張逸婷、吳清鍾、許阿秀、蕭景平、李福氣、李束、
    李秋香、蕭長氣、蕭薛素卿、蕭長崎、蕭莊桂花、蕭長平、
    蕭吳金鸞、于道弘、李金屏等人所述相符，並有龍弘旅行社
    訂票名單、相關紙條、雜記等文件資料、通訊監察譯文在卷
    可佐，本件事證明確，其等行賄犯行均堪認定。
二、妨害投票部分
    上開事實業據被告邱慧娟坦承不諱，核與同案被告邱慧美所
    述相符，並有遷入戶籍登記申請書、第19屆村長及民代表選
    舉選舉人名冊在卷可佐，事證明確。
丙、論罪科刑部分：
一、行賄投票部分
（一）按鑑於公職人員選舉，其前、後屆及不同公職之間，均相
      區隔，選舉區亦已特定，以候選人實行賄選為例，通常係
      以該次選舉當選為目的。是於刪除連續犯規定後，苟行為
      人主觀上基於單一之犯意，以數個舉動接續進行，而侵害
      同一法益，在時間、空間上有密切關係，依一般社會健全
      觀念，難以強行分開，在刑法評價上，以視為數個舉動之
      接續實行，合為包括之一行為予以評價，較為合理，於此
      情形，即得依接續犯論以包括之一罪。否則，如係分別起
      意，則仍依數罪併合處罰，方符立法本旨（最高法院99
      年第5次刑事庭會議決議參照）。核被告蕭金展、邱慧娟
      、李金卿，均係犯公職人員選舉罷免法第99條第1項賄選
      罪嫌，其等多次行賄犯行，手法相同、時間接近，依前開
      最高法院刑事庭會議決議意旨，均應依接續犯論以一罪；
      被告邱慧娟另犯刑法第146條第2項妨害投票罪。又被告蕭
      金展、邱慧娟、李金卿間之行賄犯行，與被告邱慧娟、邱
      慧美間之妨害投票犯行，有犯意聯絡、行為分擔，均應論
      以共同正犯。又被告蕭金展、邱慧娟、李金卿曾於偵查中
      自白前開交付賄賂買票犯行之事實，就其所犯公職人員選
      舉罷免法第99條第1項之罪，應依公職人員選舉罷免法第
      99 條第5項前段規定減輕其刑。被告邱慧娟所犯上開兩罪
      ，犯意各別，行為互殊，應分論併罰。
（二）爰審酌選舉乃民主政治最重要之表徵，須由選民評斷候選
      人之才德、品行、學識、操守、政見而選賢與能，其攸關
      國家政治之良窳、法律之興廢、公務員之進退，影響國家
      發展及人民權利至深且鉅，而賄選為敗壞選風之主要根源
      ，不得使不正當利益介入選舉，抹滅實行民主政治之真意
      。被告蕭金展、邱慧娟、李金卿等為求勝選，對於選民行
      賄，敗壞選風，破壞選舉之公正性，使真正民主政治無以
      建立，原不宜輕恕，惟斟酌被告等人於犯後均已坦認犯行
      ，並詳實供述案情，且均深表悔悟，暨分別考量渠等已行
      賄之次數與金額、用以交付賄賂之金額及收受賄賂之金額
      、犯罪之手段、素行、智識程度、生活狀況等一切情狀，
      分別量處如主文所示之刑，並就被告邱慧娟部分，定其應
      執行之刑。再查，被告邱慧娟、李金卿均未曾因故意犯罪
      受有期徒刑以上刑之宣告，其等因至親參選，一時失慮，
      致罹刑章，且犯後均已坦認案情，並深表悔悟，其等經此
      訴追程序之教訓，當知所警惕，信無再犯之虞，故本院認
      被告邱慧娟、李金卿所宣告之刑以暫不執行為適當，爰依
      刑法第74條第1項第1款之規定，併予宣告被告邱慧娟、李
      金卿均緩刑4年，並依刑法第74條第2項第4款規定，命被
      告邱慧娟、李金卿分別向國庫支付25萬、20萬元。又被告
      蕭金展、邱慧娟、李金卿所犯之公職人員選舉罷免法第99
      條第1項之對於有投票權之人，交付賄賂，而約其投票權
      為一定之行使罪，既均經宣告有期徒刑之刑，應依公職人
      員選舉罷免第113條第3項、刑法第37條第2項之規定，併
      予宣告被告3人各褫奪公權2年；另被告邱慧娟又犯刑法分
      則第六章之妨害投票罪，且宣告有期徒刑以上之刑，故併
      依公職人員選舉罷免法第113條第3項之規定，宣告褫奪公
      權1年。被告邱慧娟所宣告上開2褫奪公權部分，依法僅就
      其中最長期間執行之。
（三）公職人員選舉罷免法第99條第3項規定：「預備或用以行
      求期約或交付之賄賂，不問屬於犯人與否，沒收之。」此
      項沒收為刑法第38條沒收之特別規定，採絕對義務沒收主
      義，祇要係預備或用以行求期約或交付之賄賂，不論是否
      屬於被告所有或已否扣案，法院均應宣告沒收，並無自由
      裁量之餘地。但如其賄賂已交付予有投票權之人收受，因
      收受者係犯刑法第143條第1項之投票受賄罪，其所收受之
      賄賂應依同法條第2項規定沒收之，如全部或一部不能沒
      收時，追徵其價額。故犯投票行賄罪者，其已交付之賄賂
      固應依刑法第143條第2項之規定，於其對向共犯所犯投票
      受賄罪之從刑宣告沒收、追徵，而毋庸再依首揭規定重複
      宣告沒收；但若對向共犯（即收受賄賂者）所犯投票受賄
      罪嫌業經檢察官依刑事訴訟法第253條規定為不起訴處分
      ，或依同法第253條之1為緩起訴處分確定者，則收受賄賂
      之對向共犯既毋庸經法院審判，其所收受之賄賂即無從由
      法院依刑法第143條第2項之規定宣告沒收、追徵。至刑事
      訴訟法第259條之1雖規定：檢察官依同法第253條或第253
      條之1為不起訴或緩起訴之處分者，對供犯罪所用、供犯
      罪預備或因犯罪所得之物，以屬於被告者為限，「得」單
      獨聲請法院宣告沒收；但其限於供犯罪所用、供犯罪預備
      或因犯罪所得之物，且必須「屬於被告者」，始「得」由
      檢察官聲請法院宣告沒收，係採相對義務沒收主義，與前
      揭公職人員選舉罷免法第99條第3項規定「不問屬於犯人
      與否」均沒收之，其範圍並不相同。況該法條用語既曰「
      得」，而非曰「應」，則檢察官是否依該條規定單獨聲請
      法院宣告沒收，仍有裁量權，若檢察官未依上述規定單獨
      聲請法院宣告沒收，則法院自仍應依公職人員選舉罷免法
      第99條第3項之規定，將犯投票行賄罪者所交付之賄賂，
      於投票行賄罪之本案予以宣告沒收，始符立法本旨（最高
      法院100年上字第982、214號判決參照）。查本件被告蕭
      金展等3人共同行賄如附表一、二所示之對象，均提出所
      收受之賄賂及機票費用（即如附表一、二提交查扣金額欄
      所示金額）共計 71528 元供檢方查扣，並經檢察官依職
      權或犯罪嫌疑不足為不起訴處分，惟經本院調查之結果，
      檢察官尚未就上開賄款金額聲請宣告沒收，揆諸前開說明
      ，自應由本院依公職人員選舉罷免法第 99 條第 3 項規
      定諭知連帶沒收。
據上論斷，應依刑事訴訟法第299條第1項前段，公職人員選舉罷
免法第99條第1項、第3項、第5項、第113條第3項，刑法第11條
、第28條、第146條第2項、第37條第2項、第51條第5款、第8款
、第74條第1項第1款、第2項第4款，刑法施行法第1條之1，判決
如主文。
本案經檢察官謝宗甫到庭執行職務。
中    華    民    國    100    年    4    月    15    日
                  刑事庭  審判長法  官  管安露
                                法  官  陳順輝
                                法  官  李宛玲
以上正本證明與原本無異。
如不服本判決，應於收受判決後10日內向本院提出上訴書狀，並
應敘述具體理由；其未敘述上訴理由者，應於上訴期間屆滿後20
日內向本院補提理由書（均須按他造當事人之人數附繕本）「切
勿逕送上級法院」。
中    華    民    國    100    年    4    月    15    日
                                書記官  林德盛
附錄本件判決論罪科刑法條：
公職人員選舉罷免法第99條
對於有投票權之人，行求期約或交付賄賂或其他不正利益，而約
其不行使投票權或為一定之行使者，處 3 年以上 10 年以下有
期徒刑，得併科新臺幣1 百萬元以上 1 千萬元以下罰金。
預備犯前項之罪者，處 1 年以下有期徒刑。
預備或用以行求期約或交付之賄賂，不問屬於犯人與否，沒收之
。
犯第 1 項或第 2 項之罪，於犯罪後六個月內自首者，減輕或免
除其刑；因而查獲候選人為正犯或共犯者，免除其刑。
犯第 1 項或第 2 項之罪，在偵查中自白者，減輕其刑；因而查
獲候選人為正犯或共犯者，減輕或免除其刑。
刑法第146條：
以詐術或其他非法之方法，使投票發生不正確之結果或變造投票
之結果者，處 5 年以下有期徒刑。
意圖使特定候選人當選，以虛偽遷徙戶籍取得投票權而為投票者
，亦同。
前二項之未遂犯罰之。
附表一：
（被告蕭金展等3人行賄下列同案被告蕭長氣等18人，均另為職
權不起訴處分）
┌─┬───┬──┬────┬──┬────┬──┬───┐
│編│姓名  │往返│訂購搭機│返澎│訂購搭機│回台│提交查│
│號│      │澎湖│公司及返│機票│公司及返│機票│扣金額│
│  │      │地點│澎時間  │費用│台時間  │費用│      │
│  │      │    │        │(新 │        │    │      │
│  │      │    │        │台幣│        │    │      │
│  │      │    │        │元) │        │    │      │
├─┼───┼──┼────┼──┼────┼──┼───┤
│1 │蕭長氣│高雄│99.6.10.│1049│99.6.13.│999 │2048  │
│  │      │    │18:30   │    │08:10   │    │      │
│  │      │    │立榮    │    │立榮    │    │      │
├─┼───┼──┼────┼──┼────┼──┼───┤
│2 │蕭薛素│高雄│99.6.10.│1049│99.6.13.│999 │2048  │
│  │卿    │    │18:30   │    │08:10   │    │      │
│  │      │    │立榮    │    │        │    │      │
├─┼───┼──┼────┼──┼────┼──┼───┤
│3 │蕭長琦│高雄│99.6.10.│850 │99.6.13.│859 │1709  │
│  │      │    │18:30   │    │08:10   │    │      │
│  │      │    │立榮    │    │立榮    │    │      │
├─┼───┼──┼────┼──┼────┼──┼───┤
│4 │蕭莊桂│高雄│99.6.10.│850 │99.6.13.│859 │1709  │
│  │花    │    │18:30   │    │08:10   │    │      │
│  │      │    │立榮    │    │立榮    │    │      │
├─┼───┼──┼────┼──┼────┼──┼───┤
│5 │蕭長平│高雄│99.6.11.│1049│99.6.12.│999 │2048  │
│  │      │    │10:30   │    │16:05   │    │      │
│  │      │    │立榮    │    │立榮    │    │      │
├─┼───┼──┼────┼──┼────┼──┼───┤
│6 │蕭吳金│高雄│99.6.10.│1049│99.6.12.│999 │2048  │
│  │鸞    │    │10:30   │    │16:05   │    │      │
│  │      │    │立榮    │    │立榮    │    │      │
├─┼───┼──┼────┼──┼────┼──┼───┤
│7 │于道弘│台中│99.6.11.│1127│99.6.13.│882 │2009  │
│  │      │    │18:35   │    │09:00   │    │      │
│  │      │    │立榮    │    │華信    │    │      │
├─┼───┼──┼────┼──┼────┼──┼───┤
│8 │李金屏│台中│99.6.11.│1127│99.6.13.│882 │2009  │
│  │      │    │18:35   │    │09:00   │    │      │
│  │      │    │立榮    │    │華信    │    │      │
├─┼───┼──┼────┼──┼────┼──┼───┤
│9 │邱慧蘭│嘉義│99.6.11.│1117│99.6.13.│1064│2181  │
│  │      │    │15:10   │    │11:30   │    │      │
│  │      │    │立榮    │    │立榮    │    │      │
├─┼───┼──┼────┼──┼────┼──┼───┤
│10│李俊鈜│台北│99.6.11.│1253│99.6.13.│1171│2424  │
│  │      │    │19:00   │    │20:30   │    │      │
│  │      │    │復興    │    │華信    │    │      │
├─┼───┼──┼────┼──┼────┼──┼───┤
│11│李玉婷│台南│99.6.11.│1093│99.6.13 │1042│2135  │
│  │      │    │17:45   │    │08:25   │    │      │
│  │      │    │立榮    │    │立榮    │    │      │
├─┼───┼──┼────┼──┼────┼──┼───┤
│12│李玉琦│台北│99.6.12 │1253│99.6.12.│1171│2424  │
│  │      │    │08:45   │    │18:50   │    │      │
│  │      │    │復興    │    │復興    │    │      │
├─┼───┼──┼────┼──┼────┼──┼───┤
│13│李束  │台北│99.6.11.│1230│99.6.13.│1171│2401  │
│  │      │    │16:00   │    │20:30   │    │      │
│  │      │    │華信    │    │華信    │    │      │
├─┼───┼──┼────┼──┼────┼──┼───┤
│14│李春媛│台北│99.6.11.│1230│99.6.13.│1171│2401  │
│  │      │    │11:00   │    │20:30   │    │      │
│  │      │    │華信    │    │華信    │    │      │
├─┼───┼──┼────┼──┼────┼──┼───┤
│15│賴梅雲│台中│99.6.11.│1127│99.6.13.│882 │2009  │
│  │      │    │07:30   │    │09:00   │    │      │
│  │      │    │立榮    │    │華信    │    │      │
├─┼───┼──┼────┼──┼────┼──┼───┤
│16│吳詩涵│高雄│99.6.12.│1049│99.6.13.│999 │2048  │
│  │      │    │08:25   │    │08:10   │    │      │
│  │      │    │立榮    │    │立榮    │    │      │
├─┼───┼──┼────┼──┼────┼──┼───┤
│17│吳書涵│高雄│99.6.12.│1049│99.6.13.│999 │2048  │
│  │      │    │08:25   │    │08:10   │    │      │
│  │      │    │立榮    │    │立榮    │    │      │
├─┼───┼──┼────┼──┼────┼──┼───┤
│18│黃廉固│台中│99.6.11.│1127│99.6.13.│882 │2009  │
│  │      │    │18:35   │    │09:00   │    │      │
│  │      │    │立榮    │    │華信    │    │      │
└─┴───┴──┴────┴──┴────┴──┴───┘
附表二：
（被告蕭金展等3人預備行賄下列同案被告吳姿蓉等16人，惟下
列人等是否知悉，依證據評價尚屬有疑，犯罪嫌疑不足，另為不
起訴處分）
┌─┬───┬──┬────┬──┬────┬──┬───┐
│編│姓名  │往返│訂購搭機│返澎│訂購搭機│回台│提交查│
│號│      │澎湖│公司及返│機票│公司及返│機票│扣金額│
│  │      │地點│澎時間  │費用│台時間  │費用│      │
├─┼───┼──┼────┼──┼────┼──┼───┤
│1 │吳姿蓉│高雄│99.6.12.│1049│99.6.14.│999 │2048  │
│  │      │    │09:10   │    │14:30立 │    │      │
│  │      │    │立榮    │    │榮      │    │      │
├─┼───┼──┼────┼──┼────┼──┼───┤
│2 │沈靖瑜│高雄│99.6.12.│1049│99.6.14.│999 │2048  │
│  │      │    │09:10   │    │14:30   │    │      │
│  │      │    │立榮    │    │立榮    │    │      │
├─┼───┼──┼────┼──┼────┼──┼───┤
│3 │吳仁偉│高雄│99.6.12.│1049│99.6.14.│999 │2048  │
│  │      │    │09:10   │    │14:30   │    │      │
│  │      │    │立榮    │    │立榮    │    │      │
├─┼───┼──┼────┼──┼────┼──┼───┤
│4 │蕭文汀│臺北│99.6.11.│1253│99.6.18.│1171│2424  │
│  │      │    │19:00   │    │13:30   │    │      │
│  │      │    │復興    │    │華信    │    │      │
├─┼───┼──┼────┼──┼────┼──┼───┤
│5 │蕭景星│高雄│99.6.12.│1049│99.6.12.│999 │2048  │
│  │      │    │09:10   │    │20:20   │    │      │
│  │      │    │立榮    │    │立榮    │    │      │
├─┼───┼──┼────┼──┼────┼──┼───┤
│6 │蕭智菁│臺南│99.6.11.│1093│99.6.13.│1042│2135  │
│  │      │    │15:15   │    │08:25   │    │      │
│  │      │    │立榮    │    │立榮    │    │      │
├─┼───┼──┼────┼──┼────┼──┼───┤
│7 │曾忠孝│高雄│99.6.10.│1018│99.6.17.│999 │2017  │
│  │      │    │10:00   │    │16:05   │    │      │
│  │      │    │復興    │    │立榮    │    │      │
├─┼───┼──┼────┼──┼────┼──┼───┤
│8 │許燕容│高雄│99.6.10.│1018│99.6.17.│999 │2017  │
│  │      │    │10:00   │    │16:05   │    │      │
│  │      │    │復興    │    │立榮    │    │      │
├─┼───┼──┼────┼──┼────┼──┼───┤
│9 │曾美惠│高雄│99.6.10.│1018│99.6.17.│999 │2017  │
│  │      │    │10:00   │    │16:05   │    │      │
│  │      │    │復興    │    │立榮    │    │      │
├─┼───┼──┼────┼──┼────┼──┼───┤
│10│蕭志良│高雄│99.6.10.│1049│99.6.13.│999 │2048  │
│  │      │    │18:30   │    │08:10   │    │      │
│  │      │    │立榮    │    │立榮    │    │      │
├─┼───┼──┼────┼──┼────┼──┼───┤
│11│李佳真│台北│99.6.11 │1253│99.6.13.│1171│2424  │
│  │      │    │19:00   │    │20:30   │    │      │
│  │      │    │復興    │    │華信    │    │      │
├─┼───┼──┼────┼──┼────┼──┼───┤
│12│李進賢│台北│99.6.12 │1253│99.6.12.│1171│2424  │
│  │      │    │08:45   │    │18:50   │    │      │
│  │      │    │復興    │    │復興    │    │      │
├─┼───┼──┼────┼──┼────┼──┼───┤
│13│李文欽│高雄│99.6.9. │1049│99.6.12.│999 │2048  │
│  │      │    │13:30   │    │16:05   │    │      │
│  │      │    │立榮    │    │立榮    │    │      │
├─┼───┼──┼────┼──┼────┼──┼───┤
│14│李進興│高雄│99.6.12.│1049│99.6.14.│999 │2048  │
│  │      │    │09:10   │    │14:30   │    │      │
│  │      │    │立榮    │    │立榮    │    │      │
├─┼───┼──┼────┼──┼────┼──┼───┤
│15│李保民│高雄│99.6.11.│1018│99.6.13.│999 │2017  │
│  │      │    │18:00   │    │10:20立 │    │      │
│  │      │    │復興    │    │榮      │    │      │
├─┼───┼──┼────┼──┼────┼──┼───┤
│16│李蕥妡│臺中│99.6.11.│1127│99.6.13.│882 │2009  │
│  │(李淑 │    │07:30   │    │09:00   │    │      │
│  │芳)   │    │立榮    │    │華信    │    │      │
└─┴───┴──┴────┴──┴────┴──┴───┘